臺灣高等法院高雄分院刑事判決　　　　　　　　　九十一年度上易字第一一七號
　　上　訴　人　台灣高雄地方法院檢察署檢察官
　　被　　　告　甲○○
右上訴人因被告傷害案件，不服臺灣高雄地方法院九十一年度易字第一一三八號中華
民國九十一年度五月三十一日第一審判決（起訴案號：臺灣高雄地方法院檢察署九十
一年度偵字第一二四號），提起上訴，本院判決如左：
      主  文
原判決撤銷。
甲○○連續傷害人之身體，處有期徒刑肆月，如易科罰金，以參佰元折算壹日。
      事  實
一、甲○○係設於高雄市○○區○○街一二五號「永豐當鋪」之負責人，緣於民國九
    十年四月九日，謝俊男由其弟乙○○陪同前往永豐當鋪，向甲○○借款新台幣（
    下同）二十六萬元，因謝俊男清償期屆至未返還債款，避不出面，甲○○催討無
    著，於九十年八月八日上午八時許，在高雄市○○路與修文街口，要求非債務人
    乙○○代清償該筆債務，遭乙○○以自己並非債務人拒絕，甲○○心生不滿，竟
    基於以傷害之強暴方法，逼使無償還債務義務之乙○○代償借款之概括犯意，先
    於上開路口，徒手毆打乙○○逼其還債未果，嗣後二人搭乘甲○○所駕駛自小客
    車，前往高雄市○○區○○街六十九號吳定憲住處，於同日八時三十分許，甲○
    ○復以徒手及腳踢之方式，毆打乙○○逼其還債未果，二人復乘坐該部自小客車
    至高雄市○○區○○路五七六號乙○○住處，於同日十時許，甲○○又以其所有
    之木棍一支，持以毆打乙○○逼其還債，亦無結果，致乙○○因此受有左眼下部
    腫脹瘀青六乘五公分、左上臂正面大範圍腫痛瘀血、背部紅腫壓痛三處面積分別
    為：十四乘三公分、二十五乘以二點二公分、六點五乘三點三公分等之傷害。
二、案經乙○○訴由台灣高雄地方法院檢察署檢察官偵查起訴。
    理  由
一、右揭事實，業據被告甲○○於偵查、原審及本院審理中坦白承認，核與告訴人乙
    ○○於偵查、原審審理及本院調查中指訴情節相符，並經目擊證人吳定憲於偵查
    中證述屬實，且告訴人受有前述傷害，亦有驗傷診斷書一紙在卷可憑，是被告之
    自白與事實相符，本案事證明確，被告有右揭傷害之犯行，應堪認定。
二、核被告所為，係犯刑法第二百七十七條第一項之傷害罪、第三百零四條第二項、
    第一項之以強暴使人行無義務之事未遂罪。被告著手強暴使人行無義務之事未得
    逞，為未遂犯。被告先後多次傷害、強暴使人行無義務犯行，時間緊接，所犯罪
    名分別相同，顯係分別基於概括犯意為之，應分別依連續犯規定各論以一罪，並
    加重其刑。被告所犯上開二罪，有方法目的牽連關係，應從一重傷害罪處斷。公
    訴人雖未就被告強制犯行部分起訴，惟此部份與起訴傷害有罪部分，有方法目的
    牽連關係，屬裁判上一罪，已如前述，依審判不可分原則，本院自應一併審理。
三、原審予以被告論罪科刑，固非無見，惟查（一）刑法上之連續犯，係指數個獨立
    之犯罪行為，基於一個概括的犯意，反覆為之，而觸犯同一構成要件罪名者而言
    ，是連續犯數個行為，仍數個能區隔之不同時間點，各個行為均能獨立成罪，觸
    犯數個相同之罪名，僅因法律之規定而論以一罪，則連續犯數個行為，各該時間
    點於事實欄均須明確認定，始足為適用法律之依據。原判決事實欄僅認定被告第
    一次犯行時間為九十年八月八日上午八時許，但對第二、三次犯行時間點均漏未
    認定，容有未合。（二）被告行為除觸犯傷害罪外，另犯強制未遂罪，已如前述
    ，原判決漏論被告強制未遂犯行，亦有未合。檢察官上訴意旨，執上開（二）指
    摘原判決不當，為有理由，自應由本院將原判決撤銷改判。審酌被告僅以他人積
    欠債務之事，即任意傷害強迫告訴人還債，造成告訴人心理及身體所受傷害非輕
    ，所生危害，被告犯後坦承犯行等一切情狀，爰量處如主文第二項所示之刑，並
    諭知易科罰金之折算標準。另被告供犯罪所用之木棍一支，雖被告供承係其所有
    ，然業已丟棄，此經被告供明，因木棍非違禁物，且未扣案，為避免日後執行困
    難，爰不予宣告沒收，附此敘明。
據上論結，應依刑事訴訟法第三百六十九條第一項前段、第三百六十四條、第二百九
十九條第一項前段，刑法第五十六條、第二百七十七條第一項、第三百零四條第一項
、第二項、第五十五條、第四十一條第一項，罰金罰鍰提高標準條例第一條前段、第
二條，判決如主文。
本案經檢察官林應華到庭執行職務。
中    華    民    國     九十一     年       八       月      二十三    日
                              臺灣高等法院高雄分院刑事第七庭
                                  審判長法官  李春昌
                                        法官  黃憲文
                                        法官  莊飛宗
右正本證明與原本無異。
不得上訴。
                                      書記官  張明賢
中    華    民    國     九十一     年       八       月      二十七    日
附錄本判決論罪科刑之法條：
中華民國刑法第二百七十七條第一項
傷害人之身體或健康者，處三年以下有期徒刑、拘役或一千元以下罰金。
刑法第三百零四條第一項、第二項：
以強暴、脅迫使人行無義務之事或妨害人行使權利者，處三年以下有期徒刑、拘役或
三百元以下罰金。
前項之未遂犯罰之。
                                                                        Ｋ
